【裁判字號】    97,破抗,62
【裁判日期】    970730
【裁判案由】    破產宣告
【裁判全文】
臺灣高等法院民事裁定                  97年度破抗字第62號
抗  告  人  春貿營造有限公司
法定代理人  甲○○
代  理  人  黃  忠律師
上列抗告人因聲請破產宣告事件， 對於民國97年5月30日臺灣宜
蘭地方法院96年度破更字第1號裁定提起抗告，本院裁定如下：
    主      文
抗告駁回。
抗告程序費用由抗告人負擔。
    理      由
一按破產，對債務人不能清償債務者，宣告之，破產法第57條固
  有明文；惟參照破產法第139條之規定， 破產程序主要目的之
  一係將破產財團之財產平均分配於各債權人，故破產之聲請，
  應以多數債權人之存在為前提，如債權人僅有一人，既與第三
  人無涉，自無聲請破產之必要 （參照最高法院65年臺抗第325
  號判例意旨），此乃就破產程序所為目的性限縮解釋之當然結
  果（參照司法院25年院字第1505號解釋意旨）。次按稅捐、滯
  納金及利息之徵收，優先於普通債權，在破產程序中先於他普
  通債權而受清償，稅捐稽徵法第6條第1項、第49條、破產法第
  112條 亦有明文；故債務人之資產如已不足清償稅捐債權，他
  債權人更無受償之可能，而除該稅捐債權外，若同一優先順位
  別無他債權人，應認無多數債權人存在，自無聲請宣告破產之
  必要 （參照最高法院96年度臺聲字第68號、 96年度臺抗字第
  681、339號裁定意旨）。
二經查，抗告人主張其不能清償債務，聲請宣告破產，固據提出
  債權人清冊、財產狀況說明書、法務部行政執行署宜蘭行政執
  行處96年 1月10日宜執乙91年營所稅執特字第00050994號函影
  本、抗告人簽發之本票4張影本及代理人之存摺影本為證。 惟
  依上開債權人清冊所載，抗告人除積欠債權人黃和隆等人共新
  臺幣（下同）187萬元外， 尚積欠財政部臺灣省北區國稅局營
  利事業所得稅共8,193,160元（參見原審破字卷第29、30頁 及
  本院卷第35至43頁之法務部行政執行署宜蘭行政執行處函及附
  件），依稅捐稽徵法第6條第1項、 第49條及破產法第112條規
  定，該營利事業所得稅應較普通債權優先清償。故縱然抗告人
  確有如上開財產狀況說明書所載之現金資產160萬元， 然該款
  項實不足清償上開稅捐債權，其餘普通債權人更無受償之可能
  ，且應優先受償之債權人，僅財政部臺灣省北區國稅局一人，
  與破產程序應有多數債權人存在之要件不符，難謂有宣告破產
  之必要。從而，原法院駁回抗告人宣告破產之聲請，並無不合
  。抗告意旨指摘原裁定不當，求予廢棄，為無理由，應予駁回
  。
三據上論結，本件抗告為無理由。依破產法第5條、 民事訴訟法
  第495條之1第1項、 第449條第1項、第95條、第78條，裁定如
  主文。
中    華    民    國    97    年    7    月    30     日
                    民事第九庭
                        審判長法  官  黃熙嫣
                              法  官  呂太郎
                              法  官  林玲玉
正本係照原本作成。
本裁定除以適用法規顯有錯誤為理由，並經本院許可外，不得再
抗告。如提起再抗告，應於收受後10日內委任律師為訴訟代理人
向本院提出再抗告狀。並繳納再抗告費新台幣１千元。
中    華    民    國    97    年    8     月    1     日
                              書記官  倪淑芳


司法院資訊處製作；財團法人民間司法改革基金會備份。
